【裁判字號】    90,交易,141
【裁判日期】    900815
【裁判案由】    過失傷害
【裁判全文】
臺灣雲林地方法院刑事判決                          九十年度交易字第一四一號
    公  訴  人  臺灣雲林地方法院檢察署檢察官
    被      告  丁○○
右被告因過失傷害案件，經檢察官提起公訴（九十年度偵字第一八五八、一九０七號
），本院判決如左：
    主  文
丁○○因過失傷害人，處拘役伍拾伍日，如易科罰金，以佰元折算壹日。
    事  實
一、丁○○於民國八十九年十二月三日十九時許，駕駛車號Ｙ七─一七一八號自用小
    客車，搭載其女友吳采娟，沿雲林縣崙背鄉○○村○○道路即中厝往台十九線公
    路西向東方向行駛，行經雲林縣崙背鄉阿勸村九．０Ｂ七六號電桿旁之無號誌交
    岔十字路口時，駕駛人原應注意駕車行經無號誌交岔路口時，應減速慢行，並作
    隨時停車之準備；汽車行駛時，駕駛人應注意車前狀況，並隨時採取必要之安全
    措施，且依當時晴天、路面乾燥、無缺陷、無障礙物、及視距良好等客觀環境判
    斷，亦無不能注意之情事。詎丁○○駕車行經該處，竟疏未注意上開規定，貿然
    以不明之速度高速急駛，適有丙○○駕駛車號ＢＣ─三八六二號自用小客車，搭
    載其配偶甲○○及女兒乙○○、廖悅琇等人，沿雲林縣阿勸村產業道路即溪底往
    崙背南往北方向行駛，行經該交岔十字路口之際，因丁○○車速太快，煞閃不及
    ，致其駕駛之該小客車車頭，直接撞擊丙○○駕駛之該車左後車門、左後翼子板
    ，造成丙○○駕駛之小客車一八０度旋轉後，掉落到該路旁之大排圳溝內，丙○○因此受有頭部外傷、頸部擦傷；甲○○受有頭部外傷、尾骨骨折；乙○○受有
    頭部、左眼眶及左小腿挫傷等傷害。
二、案經丙○○、甲○○、乙○○告訴暨由雲林縣警察局西螺分局報請臺灣雲林地方
    法院檢察署檢察官偵查起訴。
    理  由
一、被告丁○○經合法傳喚未到庭陳述。惟據被告於警訊時坦承於八十九年十二月三
    日十九時許，駕駛Ｙ七─一七一八號自用小客車，行經雲林縣崙背鄉○○村○○
    道路九．０Ｂ七六號電桿旁之無號誌交岔十字路口肇事無誤，核與告訴人丙○○
    等人指訴情節相符，並有道路交通事故調查報告表一份、診斷證明書四紙及現場
    照片四幀可稽。再者，被告駕駛車號Ｙ七─一七一八號自用小客車，其車頭位置
    撞擊告訴人丙○○駕駛之車號ＢＣ─三八六二號自用小客車左後車門、左後翼子
    板位置，並有現場相片可參，顯然被告丁○○駕車行經該交岔路口時，並未減速
    慢行，亦未注意車前狀況所致無誤。按駕車行經無號誌之交岔路口時，應減速慢
    行，作隨時停車之準備；汽車行駛時，駕駛人應注意車前狀況，並隨時採取必要
    之安全措施，道路交通安全規則第九十三條第一項第四款、第九十四條第三項分
    別定有明文。本件被告駕車行經該無號誌之十字路口時，原應注意減速慢行，並
    應注意車前狀況，俾便隨時作停車之準備，並採取必要之安全措施，且依當時晴
    天、路面乾燥、無缺陷、無障礙物、及視距良好等客觀環境判斷，亦無不能注意
    之情事。詎被告丁○○駕車行經該處，竟疏於注意上開規定，貿然以不明之速度
    高速急駛肇事，致丙○○受有頭部外傷、頸部擦傷；甲○○受有頭部外傷、尾骨
    骨折；乙○○受有頭部、左眼眶及左小腿挫傷等傷害，其行為顯有過失。被告上
    開過失行為與告訴人丙○○、甲○○、乙○○等人傷害結果間，具有相當因果關
    係。本件事證明確，被告犯行堪以認定。
二、核被告所為，係犯刑法第二百八十四條第一項前段之過失傷害罪。被告一過失行
    為，同時造成丙○○、甲○○、乙○○三人受傷，為想像競合犯，應依刑法第五
    十五條之規定，從一重之過失傷害罪處斷。刑法第四十一條有關易科罰金之規定
    ，已經修正並於九十年一月十二日施行，依修正後之刑法第四十一條第一項規定
    ：「犯最重本刑為五年以下有期徒刑以下之刑之罪，而受六個月以下有期徒刑或
    拘役之宣告，因身體、教育、職業、家庭之關係或其他正當理由，執行顯有困難
    者，得以一元以上三元以下折算一日，易科罰金。但確因不執行所宣告之刑，難
    收矯正之效，或難以維持法秩序者，不在此限。」本案被告行為後，法律已有變
    更，應適用裁判時之法律，合先敘明。爰審酌被告一時疏失，駕駛肇事，參酌其
    過失程度甚重，告訴人丙○○受有頭部外傷、頸部擦傷；甲○○受有頭部外傷、
    尾骨骨折；乙○○受有頭部、左眼眶及左小腿挫傷等傷害之輕重，及其肇事後私
    下和解並簽發三紙本票新台幣三十五萬元，竟未兌現而履行賠償義務，及其犯後
    態度等一切情狀，量處如主文所示之刑，並諭知易科罰金之折算標準。
三、被告經合法傳喚無正當理由不到庭，本院認應科拘役之案件，爰不待其陳述逕行
    判決。
據上論斷，應依刑事訴訟法第二百九十九條第一項前段、第三百零六條，刑法第二條
第一項前段、第二百八十四條第一項前段、第五十五條前段、修正後第四十一條第一
項前段，罰金罰鍰提高標準條例第一條前段、第二條，判決如主文。
本案經檢察官林良蓉到庭執行職務
中      華      民      國    九十      年      八      月    十五    日
            臺灣雲林地方法院刑事第二庭
                                            法  官  林秋火
右正本證明與原本無異。
如不服本判決，應於判決送達後十日內，向本院提出上訴狀。（須附繕本）
                                            書記官  曾玲玲
中      華      民      國    九十      年      八      月     十五     日
附錄論罪科刑法條：
中華民國刑法第二百八十四條
因過失傷害人者，處六月以下有期徒刑、拘役或五百元以下罰金，致重傷
者，處一年以下有期徒刑、拘役或五百元以下罰金。
從事業務之人，因業務上之過失傷害人者，處一年以下有期徒刑、拘役或
一千元以下罰金，致重傷者，處三年以下有期徒刑、拘役或二千元以下罰
金。


司法院資訊處製作；財團法人民間司法改革基金會備份。
